【裁判字號】    97,訴,540
【裁判日期】    970723
【裁判案由】    搶奪
【裁判全文】
臺灣桃園地方法院刑事判決               97年度訴字第540號
公  訴  人  臺灣桃園地方法院檢察署檢察官
被      告  甲○○
                    （
            乙○○
上列被告等因搶奪等案件，經檢察官提起公訴（臺灣桃園地方法
院檢察署97年度偵字第12281 號），本院依簡式審判程序審理，
判決如下：
    主  文
甲○○、乙○○共同意圖為自己不法之所有，而搶奪他人之動產
，各罪，均累犯，各處如附表編號1 至3 所示之刑。甲○○應
執行有期徒刑參年捌月，乙○○應執行有期徒刑貳年拾月。
    事實及理由
一、本件被告甲○○、乙○○二人所犯均係死刑、無期徒刑、最
    輕本刑為3 年以上有期徒刑以外之罪，渠二人於準備程式中
    就被訴事實均為有罪之陳述，經法官告知簡式審判程式之旨
    ，並聽取公訴人、被告之意見後，經本院依刑事訴訟法第27
    3 條之1 第1 項之規定裁定由受命法官獨任依簡式審判程序
    審理判決。
二、甲○○前於民國94年間因搶奪案件，經本院於95年2 月22日
    以95年度訴字第327 號判處應執行有期徒刑1 年6 月，於95
    年3 月13日判決確定，於96年3 月30日因縮短刑期執行完畢
    。乙○○則於93年間因行使偽造私文書案件，經本院於94年
    5 月23日以93年簡上字第324 號判處有期徒刑1 年8 月確定
    ，於95年9 月8 日假釋付保護管束，於同年12月28日假釋期
    滿未經撤銷視為執行完畢。詎渠二人均不知悔改，而分別於
    附表編號1 至3 所示之時間及地點，共同基於意圖為自己不
    法所有之搶奪他人財物之犯意聯絡，以附表編號1 至3 之犯
    罪事實欄所載之手法，即由甲○○騎乘車牌號碼為301- BQW
    號重型機車附載乙○○接近各被害人後，再由乙○○趁各被
    害人不及防備之際，下手搶奪各被害人掛於頸部之項鍊等財
    物，得手後即迅速逃離現場。之後再由乙○○將搶得之物品
    出售予經營「隆昌金鑽銀樓」（址設桃園縣八德市○○路59
    號）不知上情之林建宏，得款則共同花用殆盡。案經桃園縣
    政府警察局八德分局報告臺灣桃園地方法院檢察官偵查起訴
    。
三、上揭犯罪事實，業據被告二人於本院審判中坦承不諱，核與
    證人即被害人丁○○○、丙○○○、黃莨媛於警詢中證述遭
    搶奪之情節相符，亦與「隆昌金鑽銀樓」之負責人林建宏警
    詢中證述乙○○至該銀樓出售搶得之財物等情一致。此外復
    有被告二人騎乘上揭機車行經案發地點附近之監視器翻攝照
    片4 張及查獲現場照片11張分別所示被告二人行搶時騎乘之
    機車車牌號碼及被告二人衣著與安全帽等特徵，此亦與被告
    二人自白內容及扣案藍色及紅色安全帽各1 頂相互一致，綜
    此足認被告二人之自白與事實相符，是本件事證明確，被告
    二人犯行堪以認定，均應依法論科。
四、核被告甲○○、乙○○二人就附表編號1 至3 所為，均係犯
    刑法第325 條第1 項之搶奪罪。被告二人就上開3 次搶奪犯
    行間，互有犯意聯絡及行為分擔，均應依刑法第28條之規定
    ，分別論以共同正犯。被告二人所犯之上揭3 次共同搶奪犯
    行，客觀上彼此可分，且侵害不同之被害人財產法益，各均
    應分論併罰。本院審酌被告甲○○前已有以相同飛車搶奪手
    法之搶奪前科，甫經執行完畢，又以同一手段再為本案3 起
    搶奪犯行，顯然蔑視法律及刑罰之執行，自應從重量處。另
    被告二人均以中高年婦女為搶奪對象，毫無慮及此等飛車搶
    奪手段對被害人造成嚴重心理上恐懼及潛在傷害之危險，並
    衡渠二人搶奪所得財物之價值，及渠二人之智識程度、犯罪
    情節，於犯罪後坦承犯行等一切情狀，就渠二人所犯本案搶
    奪三罪分別量處如主文所示之刑，並各定應執行之刑。末按
    刑法第38條第1 項第2 款所定得沒收之「供犯罪所用或供犯
    罪預備之物」，必於犯罪有直接關係，始屬相當（最高法院
    76 年 度臺上字第4322號判決及78年度臺上字第2681號判決
    意旨參照），非謂任何與犯罪有關聯之物均應沒收。至所謂
    「有直接關係」，則指該項物品對行為人實施犯罪所提供之
    助力已達「倘無該項物品存在，則行為人當無法依計畫施行
    犯罪」之程度而言。查扣案之紅色、藍色安全帽各1 頂、黑
    色西裝外套、藍色黃底風衣外套各1 件，縱係被告二人行搶
    時所穿戴之物，亦無非為避免遭人指認所用，縱缺少該等物
    品存在，亦僅增加渠二人行搶後遭人指認之風險，對搶奪犯
    行並無實質直接妨害，亦無直接關聯，是俱無沒收理由，併
    此指明。
五、據上論斷，應依刑事訴訟法第273 條之1 第1 項、第299 條
    第1 項前段，刑法第28條、第325 條第1 項、第47條第1 項
    、第51條第5 款，判決如主文。
本案經檢察官邱文中到庭執行職務。
中    華    民    國    97    年    7     月    23    日
                  刑事第十一庭  法  官  紀凱峰
以上正本證明與原本無異。
如不服本判決，應於判決送達後10日內向本院提出上訴狀（應附
繕本），其未敘述上訴理由者，應於上訴期間屆滿後20日內補提
理由書狀於本院，上訴於臺灣高等法院。
                                書記官  高文靜
中    華    民    國    97    年    7     月    29    日
附錄論罪科刑法條
中華民國刑法第325條
（普通搶奪罪）
意圖為自己或第三人不法之所有，而搶奪他人之動產者，處6 月
以上5 年以下有期徒刑。
因而致人於死者，處無期徒刑或7 年以上有期徒刑，致重傷者，
處3 年以上10年以下有期徒刑。
第 1 項之未遂犯罰之。
附表：
┌──┬────┬─────┬──────────────┬────┬──────┐
│編號│犯罪時間│犯罪地點  │犯罪事實                    │所犯法條│科刑        │
├──┼────┼─────┼──────────────┼────┼──────┤
│ 1  │96年12月│桃園縣八德│由甲○○騎乘車牌號碼301- BQW│均犯刑法│甲○○處有期│
│    │9日 中午│市○○街20│號重型機車搭載乙○○至左揭地│第28條及│徒刑壹年肆月│
│    │12時40分│號前。    │點，見丁○○○騎乘自行車停於│第325 條│。          │
│    │許。    │          │該處而認有機可乘，甲○○乃自│第1項 之│乙○○處有期│
│    │        │          │丁○○○前方逐漸接近，再由後│共同搶奪│徒刑壹年。  │
│    │        │          │座之乙○○趁丁○○○不及防備│罪。    │            │
│    │        │          │之際，下手猝然搶奪丁○○○掛│        │            │
│    │        │          │於頸部之金項鍊半條（價值約合│        │            │
│    │        │          │新臺幣7,800 元），爾後逃逸無│        │            │
│    │        │          │蹤。                        │        │            │
├──┼────┼─────┼──────────────┼────┼──────┤
│ 2  │97年3 月│桃園縣八德│由甲○○騎乘車牌號碼301- BQW│均犯刑法│甲○○處有期│
│    │15日上午│市○○路1 │號重型機車搭載乙○○至左揭地│第28條及│徒刑壹年肆月│
│    │10時15分│段840 號前│點，見丙○○○行經該處而認有│第325 條│。          │
│    │許。    │。        │機可乘，甲○○乃自丙○○○左│第1 項之│乙○○處有期│
│    │        │          │後方逐漸接近，再由後座之彭稜│共同搶奪│徒刑壹年。  │
│    │        │          │鈞趁丙○○○不及防備之際，下│罪。    │            │
│    │        │          │手猝然搶奪丙○○○掛於頸部之│        │            │
│    │        │          │金項鍊1 條暨其上之玉墜1 只（│        │            │
│    │        │          │總價值約合新臺幣25,000元），│        │            │
│    │        │          │爾後逃逸無蹤。              │        │            │
├──┼────┼─────┼──────────────┼────┼──────┤
│ 3  │97年5 月│桃園縣八德│由甲○○騎乘車牌號碼301- BQW│均犯刑法│甲○○處有期│
│    │16日晚間│市○○路與│號重型機車搭載乙○○至左揭地│第28條及│徒刑壹年肆月│
│    │8 時25分│福橋街口。│點，見黃莨媛行經該處而認有機│第325 條│。          │
│    │許。    │          │可乘，甲○○乃自黃莨媛前方迅│第1 項之│乙○○處有期│
│    │        │          │速接近，再由後座之乙○○趁黃│共同搶奪│徒刑壹年。  │
│    │        │          │莨媛不及防備之際，下手猝然搶│罪。    │            │
│    │        │          │奪黃莨媛掛於頸部之金項鍊1 條│        │            │
│    │        │          │暨其上之黃金包鑽墜子1 只（總│        │            │
│    │        │          │價值約合新臺幣15,000元），爾│        │            │
│    │        │          │後逃逸無蹤。                │        │            │
└──┴────┴─────┴──────────────┴────┴──────┘


司法院資訊處製作；財團法人民間司法改革基金會備份。
